Thiago Henrique Marques Matias

Desenvolvedor full-stack

Contato

Email: contact@thiagows.dev
Telefone: (35) 99928-4904

Endereço: Avenida Castorina Fernandes Viêira, Poços de Caldas, MG

Links profissionais

Site pessoal: https://thiagows.dev

Repositório: https://github.com/thiagows2

LinkedIn: https://www.linkedin.com/in/thiago-marques-167296204

Resumo

Sou um desenvolvedor fascinado por tecnologia e curioso por natureza. Estou com dois anos de experiência, mais focado em back-end utilizando **Ruby on Rails**, mas já atuei também com frontend, onde usei **Vue.js**, **React e Next.js**.

Experiência

09/2022 - Atual

Desenvolvedor Pleno, Órulo

Concepção, implantação e manutenção de aplicações utilizando tecnologias como Ruby on Rails e React.js/Next.js. Implementação de testes usando RSpec. Manutenção e alteração em banco de dados MySQL e ElasticSearch. Uso complementar de ferramentas de monitoração e automação, como Docker e Gitlab CI/CD.

02/2022 - 09/2022

Desenvolvedor Júnior, Dental Office Software

Desenvolvimento e manutenção de APIs usando Ruby on Rails. Testes unitários e de integração, usando RSpec. Documentação técnica e explicativa das features entregues com a especificação OpenAPI. Utilização de Metodologias ágeis (Scrum, Kanban, OKRs). Manutenção e alteração em banco de dados MySQL.

09/2021 - 02/2022

Iniciação Cientifica, PUC Minas

Liderança técnica no desenvolvimento de um sistema web para gerenciamento de Smart Grid. Atuação como Desenvolvedor Full Stack, utilizando Ruby on Rails, Vue.js e PostgreSQL.

08/2021 - 02/2022

Estágio em Desenvolvimento Web, ESL Sistemas

Contribuição ativa no desenvolvimento de novas funcionalidades utilizando Ruby on Rails e Vue.js. Manutenção e alterações em banco de dados PostgreSQL.

Tecnologias

Ruby on Rails (2 anos), Ruby (2 anos), RSpec (2 anos), SQL (2 anos), Git (2 anos), Docker (2 anos), JavaScript (2 anos), HTML (2 anos), CSS (2 anos), React (1 ano), Next.js (1 ano), Vue.js (7 meses), TypeScript (1 ano), ElasticSearch (1 ano) e AWS (1 ano).

Educação

Pontifícia Universidade Católica de Minas Gerais - Bacharelado Ciência da Computação · (fevereiro de 2021 - 2024)